# ??建造合同下汇率变动的影响

提问人：ubestf 时间：2010-01-27 15:12:40
好久没来，论坛已经旧貌换新颜了，还有点不大适应呢！ 各位大侠，可有接触到建造合同比较多的，有两个关于外汇变动的问题，还请帮忙啊！ 1 、合同收入为外币的。汇率变动怎么处理：如预收账款的年末重估是否进财务费用吗？合同结算的开票当期的汇率确定吗？
2 、合同收入为人民币。但成本相当大一部分由外币组成，那么合同预计总成本如何确定，当汇率变动较大时，可以根据当期汇率确定未来将发生的成本，从而调整合同总成本和利润吗？或者，可以根据未来成本发生时的汇率来确定及调整合同总成本吗？例如：项目初期，合同成本预计为 100 万元，但汇率上升时，估计按当期汇率预计合同总成本为 120 万元，而且预期合同成本主要发生在未来 6个，而预计 6 个月后的汇率会持续上升，总成本为 150 万元。那么，我是一直采用 100 万元，还是调整为 120 万元，亦或应该是 150 万元，有资料依据吗？
恳请各位大侠帮忙啦，尤其是第二个问题！ 多谢啦！

回答人：chenyiwei
回复 楼主 ubestf 的帖子 1 、收入的计量尺度是由该项收入导致的所有者权益增加的金额。如果采用预收款方式，则说明经济利益流入在收到预收款时已经完成，因此应当按照实际收到的外币金额根据收到时的汇率折算为本币结转收入。预收帐款不属于货币性项目，也不是金融负债，因此无需在年末进行汇兑损益调整。 2 、这是会计估计问题，关键是如何对合同总成本作出合理预计的问题。
如果可以对未来合同执行期间的汇率波动趋势作出比较可靠的估计的，应按预计合同发生时的未来汇率（或者现在已经通过签订远期合同等方式锁定的汇率）作为估算的基础；如果无法合理估计未来汇率走势的，可以暂按现行汇率估计总成本，以后汇率波动的影响在每期末重新估算合同总成本时作为合同总成本和／或完工程度的调整因素予以考虑。

回答人：chenyiwei
回复 藤椅 ubestf 的帖子运用完工百分比法的一个基本前提就是可以可靠估计合同的履行结果，这其中也包括用本币衡量的最终总成本。所以，如果有能力对未来汇率走势作出预测的（例如权威的金融机构、研究机构发布的预测信息等），可以基于这些预测的远期汇率估计以本币表示的总成本金额。一般审计人员可要求企业提供这些预测信息作为未来期间汇率波动趋势估计的基本证据。